【裁判字號】    95,易緝,163
【裁判日期】    950929
【裁判案由】    竊盜
【裁判全文】
臺灣高雄地方法院刑事判決             95年度易緝字第163號
公  訴  人  臺灣高雄地方法院檢察署檢察官
被      告  甲○○
指定辯護人  本院公設辯護人丙○○
上列被告因竊盜案件，經檢察官提起公訴（臺灣高雄地方法院檢
察署91年度偵字第5100、5922號）及移送併案審理（臺灣屏東地
方法院檢察署91年度偵字第1764號），合議庭裁定由受命法官行
簡式審判程序，復經檢察官聲請改依認罪協商程序審理，本院判
決如下：
    主  文
甲○○共同連續犯攜帶兇器竊盜罪，處有期徒刑壹年。犯罪事實
一(二)中之大型Ｔ型扳手壹枝、犯罪事實一(三)中之大、小型Ｔ型扳
手各壹枝、犯罪事實一(四)中之Ｔ型扳手壹支，均沒收。
    事實及理由
一、犯罪事實：甲○○前於民國88年間曾因犯竊盜等罪，經臺灣
    高雄地方法院於88年12月21日判處有期徒刑1 年，緩刑4 年
    確定，猶不知悔改，復基於意圖為自己不法所有之概括犯意
    ，先後於緩刑期間內為下列竊盜行為：
  (一)與羅青森（業經本院以93年度易緝字第18號判處罪刑確定）
    共同意圖為自己不法之所有，於90年11月25日上午5 時30分
    許，攜帶其等所有客觀上均可為兇器使用之破壞剪1 枝及萬
    能鑰匙1 枝，在高雄市○○路與加仁路口，由羅青森把風，
    甲○○下手竊取蔡淑惠所有車牌號碼E5- 3802號自用小客車
    1 輛，當正以該萬能鑰匙1 枝插入該自用小客車之車門鑰匙
    孔時，即為巡邏員警魯淑強發現而未遂，經追緝後當場查獲
    羅青森，並扣得該破壞剪1 枝及萬能鑰匙1 枝，甲○○則趁
    隙逃逸。
  (二)甲○○仍不知悔悟，再承上開為自己不法所有之概括犯意，
    於91年3 月16日下午，在屏東縣屏東市火車站旁基督教會走
    廊，以其攜帶所有客觀上可為兇器使用之大型Ｔ型扳手1 枝
    ，撬開丁○○所有之WPR-016 號輕型機車之龍頭鎖，竊取得
    手後騎乘離開。
  (三)又於91年3 月17日凌晨0 時25分許，亦承上開為自己不法所
    有之概括犯意，在高雄市○○○路與武廟路口，以其攜帶所
    有客觀上可為兇器使用之小型Ｔ型扳手1 枝，正在撬開己○
    ○所有之XID - 665 號重型機車之龍頭鎖而著手竊取時，為
    巡邏警員發現當場查獲，並扣得大、小型Ｔ型扳手各1 枝，
    甲○○始未得逞。
  (四)甲○○亦承續上開意圖為自己不法所有之概括犯意，且另與
    姓名年籍不詳綽號「阿森」之男子，共同基於為自己不法所
    有之犯意聯絡，於91年3 月26日凌晨，先由「阿森」開車載
    甲○○至屏東縣潮州鎮○○路84號前戊○○所有車牌號碼WN
    -972 7號自小貨車停放地點，告知甲○○該竊取目標後，嗣
    甲○○即於91年3 月27日1 時50分許，再至上址，持客觀上
    可為兇器之T 字型扳手1 把，破壞WN-9727 號自小貨車車門
    鎖，進入車內發動該車而竊取該小貨車，得手駛離現場之際
    ，適為戊○○發現而報警，警方據報即通報在外路檢之警力
    尋找圍補該遭竊之小貨車，並於同日2 時20分許，在屏東縣
    新園鄉○○村○○道路上，為警查獲（甲○○於警方圍捕時
    涉嫌駕車衝撞警車之妨害公務行為，經檢察官另行偵辦)，
    並扣得其作案用之T 字型板手1 把。
二、上開犯罪事實業據被告於本院審理中坦承不諱，且查：
  (一)上開一(一)之犯罪事實，核與證人魯淑強於偵查中到庭具結所
    證：伊有看到逃逸之竊賊，伊可以確定是被告等語相符（91
    年度偵字第5100號卷第11頁），並有被害人蔡淑惠立具之贓
    物認領保管收據1 紙附卷（91年度聲字第80號偵查卷第13頁
    ）及破壞剪1枝、萬能鑰匙1枝（同卷頁10）扣案可稽。
  (二)上開一(二)、(三)之犯罪事實，並有被害人丁○○、己○○立具
    之贓物認領保管收據2 紙附卷（高雄市政府警察局苓雅分局
    刑事案件偵查卷第10頁、第9 頁）及大、小型T 型扳手各1
    枝（同卷頁7） 扣案可佐。
  (三)上開一(四)之犯罪事實，核與被害人戊○○所述小貨車遭竊之
    情節相符（屏東縣政府警察局潮州分局刑事案件偵查卷第 4
    至5 頁），且有被告竊得之小貨車1 部可證（已由戊○○領
    回，同卷頁9） ，及被告持以作案之T 字型扳手1 把扣案可
    稽（同卷頁21）。
  (四)綜上，本案被告之自白乃與事實相符，其多次竊盜犯行堪認
    認定。
三、本件被告已經認罪，經本院指定公設辯護人協助其與檢察官
    於審判外進行協商後，其等協商合意內容為：被告共同連續
    犯刑法第321 條第1 項第3 款加重竊盜罪，願受有期徒刑1
    年之宣告。
四、核被告犯罪事實一(一)(三)之犯罪事實，係觸犯刑法第321 條第
    2 項、第1 項第3 款加重竊盜未遂罪；核被告犯罪事實一(二)
    (四)之犯罪事實，係觸犯刑法第321 條第1 項第3 款加重竊盜
    罪；被告於犯罪事實一(一)中與另案被告羅青森，於犯罪事實
    一(四)中與姓名年籍不詳綽號「森仔」之另名成年男子，就上
    開加重竊盜犯行，各有犯意聯絡及行為分擔，均應依刑法第
    28條規定論以共同正犯；被告前後4 次加重竊盜犯行，時間
    緊接，手段相同，所犯構成要件相同之罪名，顯係基於概括
    之犯意為之，應適用修正前刑法第56條規定，論以情節較重
    之共同連續加重竊盜罪，並加重其刑（被告行為後，雖新法
    業已刪除連續犯之規定，此刪除雖非犯罪構成要件之變更，
    但顯已影響行為人刑罰之法律效果，自屬法律有變更，本件
    被告於舊法時期所犯之數次加重竊盜罪，依新法應各別多次
    論斷即數罪併罰之數罪併罰，其刑度顯較修正前之連續加重
    竊盜罪為重，依新法第2 條第1 項前段規定比較新舊法結果
    ，自應適用被告行為時法）；又公訴人雖未就被告犯罪事實
    欄一(四)所載加重竊盜犯罪事實起訴，然此部分與本案起訴部
    分既有連續犯之裁判上1 罪關係，且經檢察官移送併辦審理
    ，本院自得加以審判。本院審酌被告犯後坦承犯罪，態度良
    好，被害人均已領回被害贓物，所竊物品價值等一切情狀，
    認檢察官與被告所為上開認罪協商合意內容，於法無不合之
    處，量刑亦屬適當，且無刑事訴訟法第455 條之4 第1 項所
    列不得認罪協商之情形，爰不經言詞辯論，於協商合意範圍
    內為協商判決。
五、附註：被告所有，於犯罪事實一(一)持以犯加重竊盜罪之破壞
    剪1 枝及萬能鑰匙1 枝，因業經本院於另案共同正犯羅青森
    之93年易緝字第18號判決中宣告沒收確定，且於93年4 月13
    日經檢察官執行沒收完畢，有該案判決書1 份、臺灣高雄地
    方法院檢察署扣押物品處分命令1 紙在卷可稽，爰不另宣告
    沒收之；另於犯罪事實一(二)持以犯案之大型Ｔ型扳手1 枝，
    於犯罪事實一(三)持以犯案之大、小型Ｔ型扳手各1 枝、於犯
    罪事實一(四)持以犯案之Ｔ型扳手1 支，均應依刑法第38條第
    1 項第2 款規定宣告沒收。
六、應適用之法條：刑事訴訟法第273 條之1 第1 項、第455 條
    之8 、第455 條之4 第2 項，刑法第2 條第1 項前段、刑法
    第28條、第321 條第1 項第3 款、第38條第1 項第2 款、修
    正前刑法第56條。
七、本判決除有刑事訴訟法第455 條之4 第2 項第1 款、第2 款
    、第4 款、第6 款、第7 款所定情形之一，或違反同條第2
    項規定者外，不得上訴。
本案經檢察官乙○○到庭執行職務。
中    華    民    國    95    年    9     月    29    日
                  刑事第七庭    法  官  蔡川富
右正本係照原本作成。
如不服本判決，應於收受送達後10日內向本院提出上訴書狀。
中    華    民    國    95    年    9     月    29    日
                                書記官  王治華
中華民國刑法第321條
（加重竊盜罪）
犯竊盜罪而有左列情形之一者，處6 月以上、5 年以下有期徒刑
：
一  於夜間侵入住宅或有人居住之建築物、船艦或隱匿其內而犯
    之者。
二  毀越門扇、牆垣或其他安全設備而犯之者。
三  攜帶兇器而犯之者。
四  結夥三人以上而犯之者。
五  乘火災、水災或其他災害之際而犯之者。
六  在車站或埠頭而犯之者。
前項之未遂犯罰之。


司法院資訊處製作；財團法人民間司法改革基金會備份。
